# 只是章程修订的股份的内部转让，投资方分录如何处理？

提问人：飞女正传 时间：2013-03-28 13:04:02
甲公司投资B公司（股东：甲 50 万、乙 25 万、丙 25 万），B公司股东章程修正乙丙分别转让股份0.5%给甲，原价，实收资本等不变。
问：甲公司分录怎么做？B公司分录又怎么做？

回答人：chenyiwei
关键是判断该交易对甲而言是否构成企业合并，如果是则需要进一步判断是同一控制下合并还是非同一控制下合并。 请说明甲乙丙三人是什么关系？各方有无一致行动协议？B公司的实际控制人是谁？该实际控制人在交易前后是否发生变化？

提问人：飞女正传 时间：2013-03-28 22:29:57
回复 chenyiwei 的帖子
陈版你好。是这样的。 10 年 12 月 31 日之前B公司的情况：由法人股甲出资50%和自然人乙25%、丙25%（已丙是夫妇）三个股东构成。实际控制是50%的法人股甲。法人股甲是由自然人乙80%，丙20%构成。 由于以前的财务领导误认为甲要占比51%才能将B公司纳入合并报表范围， 11 年就在工商将B公司的章程及股东会决议修正了，内容为乙丙各转让0.5%给法人股甲。什么钱都不付，仅仅是转让了股份这个事。现在章程修订了，涉及到做帐，甲公司和B公司该如何做帐的问题就来了。 不支付款项是否有错，有没有涉及所得说的问题。
谢谢陈版你给分析分析，相当感谢。

回答人：chenyiwei
这个交易是否具有商业实质？是否会影响到各方的利润分配比例、剩余财产分配比例等财产权利？另外实际控制人是谁需要分析清楚，例如B公司的财务、经营决策是由甲公司决定还是由乙直接决定？甲公司能否真正控制乙？